【裁判字號】    95,聲,504
【裁判日期】    950427
【裁判案由】    停止強制執行
【裁判全文】
臺灣桃園地方法院民事裁定               95年度聲字第504號
聲  請  人  乙○○
相  對  人  甲○○
上列當事人間聲請停止強制執行事件，本院裁定如下：
    主      文
聲請人以新臺幣貳佰壹拾萬元為相對人供擔保後，本院九十四年
度執字第三二五五五號拍賣抵押物事件之強制執行程序，於本院
九十五年度重訴字第二一號塗銷抵押權登記之訴判決確定前應暫
予停止。
    理      由
一、按有回復原狀之聲請，或提起再審或異議之訴，或對於和解
    為繼續審判之請求，或提起宣告調解無效之訴、撤銷調解之
    訴，或對於許可強制執行之裁定提起抗告時，法院因必要情
    形或依聲請定相當並確實之擔保，得為停止強制執行之裁定
    ，強制執行法第18條第2 項定有明文。又按抵押權人聲請拍
    賣抵押物，經法院為許可強制執行之裁定而據以聲請強制執
    行，抵押人對該裁定提起抗告或依強制執行法第14條提起異
    議之訴時，法院得依同法第18條第2 項為停止強制執行之裁
    定，則抵押人如以該裁定成立前實體上之事由主張該裁定不
    得為執行名義而提起訴訟時，其情形較裁定程序為重，依「
    舉輕明重」之法理，抵押人自得依強制執行法第18條第2 項
    規定聲請為停止強制執行之裁定（最高法院79年度台抗字第
    19 7號裁判、大法官會議釋字第182 號解釋理由書意旨參照
    ）。再按法院依強制執行法第18條第2 項裁定准許停止強制
    執行所定之擔保金，係備供債權人因停止執行所受損害之賠
    償，其數額應依標的物停止執行後，債權人未能即時受償或
    利用該標的所受之損害額，或其因另供擔保強制執行所受之
    損害額定之，非以標的物之價值為依據（最高法院87年度台
    抗字第529 號、86年度台抗字第442 號裁定參照）。
二、本件聲請人以其經向本院提起確認債權不存在及塗銷抵押權
    登記之訴為理由，聲請裁定停止本院94年度執字第32555 號
    拍賣抵押物執行事件之強制執行程序。經查，相對人即債權
    人以本院94年度拍字第798 號拍賣抵押物裁定為執行名義，
    向本院民事執行處聲請強制執行坐落桃園縣楊梅鎮○○○段
    第136 、137 、138 、138 之1 、139 之1 、139 之2 、13
    9 之4 、140 、140 之3 、141 等10筆土地（下稱系爭不動
    產），經本院民事執行處以94年度執字第32555 號受理在案
    。嗣聲請人以其並無積欠相對人債務，故系爭不動產之抵押
    權應予塗銷為由，向本院提起95年度重訴字第21號確認債權
    不存在等之訴之事實，業經本院依職權查閱卷附之本院95年
    度重訴字第21號、94年度執字第32555 號卷宗核閱屬實，是
    揆諸首揭法律規定及說明，本件聲請，自應准許。
三、次查，本件相對人所聲請強制執行之債權額為新臺幣（下同
    ）1,400萬元，而系爭不動產之價值，經本院民事執行處鑑
    定價格則為22,003,851元，已逾相對人聲請執行之債權額，
    是本件執行程序若繼續進行，相對人當有債權全額受償之可
    能，則相對人因停止執行而無法立即拍賣上開不動產受償，
    每年自將受有相當之利息損害，再參以本案訴訟至三審確定
    ，其期間估計為3 年，又法律規定就給付金錢之債，若無特
    別約定，其損害賠償之利息以週年利率5%計算及系爭不動產
    延後執行可能遭受經濟上價格漲落之風險等一切情事，本院
    認本件聲請人應供擔保之金額，以如主文所示之金額為適宜
    。
四、依強制執行法第18條第2項，裁定如主文。
中    華    民    國    95    年    4     月    27    日
                    民事第一庭  法  官  陳婉玉
以上正本係照原本作成
如對本裁定抗告須於裁定送達後10日內向本院提出抗告狀，並應
繳納抗告裁判費新台幣1,000 元。
中    華    民    國    95    年    4     月    27    日
                                書記官  劉雅玲


司法院資訊處製作；財團法人民間司法改革基金會備份。
